臺灣士林地方法院交通事件裁定　　　　93年度交聲字第1628號
原處分機關　臺北市交通事件裁決所
異　議　人
即受處分人　甲○○
上列受處分人因違反道路交通管理處罰條例案件，對於臺北市交
通事件裁決所民國93年10月12日北市裁3 字第裁22─Ａ3 Ｌ5154
80號裁決（原處分案號：臺北市政府警察局北市警交大字第Ａ3
Ｌ515480號）不服，聲明異議，本院裁定如下：
    主      文
異議駁回。
    理      由
一、按汽車駕駛人停車時，在禁止臨時停車處所停車者，處新臺
    幣（下同）600 元以下1,200 元以下罰鍰，又汽車在橋樑、
    隧道、圓環、障礙物對面、鐵路平交道、「人行道」、行人
    穿越道、快車道等處，不得臨時停車，道路交通管理處罰條
    例第56條第1 項第1 款及道路交通安全規則第111 條第1 項
    第1 款分別定有明文。
二、原處分意旨略以：異議人即受處分人甲○○所有車號ＧＤ─
    5310號自用小客車，於民國（下同）93年6 月13日下午4時
    13分許，在臺北市大同區○○○路○ 段與酒泉街路口違規在
    人行道臨時停車，經舉發單位臺北市政府警察局交通警察大
    隊依法開單舉發，爰依道路交通管理處罰條例第56第1 項第
    1款規定，裁處罰鍰900元等情。
三、本件異議意旨略以：受處分人固有於上揭時、地臨時停車，
    惟該違規地點低於人行道有10公分以上，很像停車的地方，
    如不能停車為何不將大石柱設計在入口處；如不能停車為何
    不設立「禁止停車」之標誌且地面亦無黃、紅線之標示，使
    受處分人有誤入陷阱的感覺，受處分人對此舉發深感不公，
    為此對原處分聲明異議等語。
四、經查，受處分人甲○○所有車號ＧＤ─5310號自用小客車，
    於93年6 月13日下午4 時13分許，在臺北市大同區○○○路
    ○ 段與酒泉街路口違規在人行道臨時停車，經舉發單位臺北
    市政府警察局交通警察大隊依法開單舉發，爰依道路交通管
    理處罰條例第56第1 項第1 款規定，裁處罰鍰900 元等情，
    有臺北市政府警察局舉發違反道路交通管理事件通知單1 紙
    可稽，並有舉發採證照片8 幀在卷可參。受處分人就其確有
    於前揭時、地臨時停車之情亦不爭執，但以前詞置辯，惟按
    人行道，係指為專供行人通行騎樓、走廊，及劃設供行人行
    走之地面道路，與人行天橋及人行地下道，道路交通管理處
    罰條例第3 條定有明文，經核閱卷內所附之採證照片，該空
    間附近均舖設同一材質之地面，並未區分行人與車輛之區域
    ，靠近慢車道之部分有一白色之路面邊線，且該處空間並未
    劃設任何足資認定為停車位之白色實線，依該空間附近之整
    體環境觀察，顯係供行人通行之地面道路而屬人行道無誤，
    乃卷附臺北市政府工務局養護工程處93年8 月12日北市○○
    路字第09364543600 號函亦同此認定。而人行道本即當然禁
    止停車，為道路使用人之基本常識，自毋庸再設立任何禁止
    標誌，至該處之矮石柱如何設計，與公共空間之景觀規劃有
    關，不必然與是否禁止停車有何實質關聯，受處分人誤以為
    必須設置種種之標誌、標線或阻擋物，顯不具現代公民社會
    之基本生活認識，自不足採。
五、綜上，原處分機關依舉發單位所具事證，參酌受處分人違規
    事實、情節、稽查人員處理意見及受處分人之陳述，援引首
    揭規定及違反道路交通管理事件統一裁罰基準表及處理細則
    第43條、第44條第1 項及第61條之規定，裁罰900 元，核無
    不合，受處分人聲明異議，為無理由，應予駁回。
據上論斷，應依道路交通案件處理辦法第19條，裁定如主文。
中　　華　　民　　國　　94　　年　　3 　　月　　16　　日
                  交通法庭法  官  朱光仁
以上正本證明與原本無異。
如不服本抗告應於送達後5日內向本院提出抗告狀。
                          書記官  劉政惠
中　　華　　民　　國　　94　　年　　3 　　月　　17　　日
